Inventaris van het archief van de Chef van de Luchtmachtstaf (CLS) van het Ministerie van Defensie (1945) 1951 – 1986 (1996), (1945) 1951-1986 (1996)
Nationaal Archief, Den Haag
- Krijgskundige aangelegenheden, inclusief militaire opleidingen, 7
  - Opleidingen voor militairen en burgers, 78
    - Opleidingen gericht op algemene militaire vorming, 78.42
      - Vergaderverslag betreffende de militaire vorming (Mivo) voor onderofficieren van de luchtmacht, 1949; 4827
      - Stukken betreffende het combineren van de technische opleiding met de militaire opleiding, 1952; 4828
      - Instructie betreffende het aanvragen van lesmateriaal ten behoeve van de Militaire Vorming (Mivo), 1953-1966; 4829
      - Nota inzake de militaire vorming van dienstplichtige onderofficieren, 1954; 4830
      - Stukken betreffende het gebrek aan voorschriften voor de Militaire Vorming (MiVo) bij de luchtmacht, 1955; 4831
      - Militaire vorming (Mivo) en de lichamelijke vorming (Livo), 1955-1966; 4832-4833; 2 omslagen
        - 1955 - 1956, 4832
        - 1965 - 1966, 4833
      - Stukken betreffende het instellen van de Werkgroep Opleiding Tijdens Tewerkstelling en de totstandkoming van het eindrapport van deze werkgroep, 1958-1960; 4834; pak
      - Vergaderverslag van de bespreking met de commando-sportofficieren gehouden op 4 maart 1966, 4835
      - Stukken betreffende een evaluatie van de opleiding tot hondengeleider, 1969-1971; 4836; pak
      - Stukken betreffende de herziening van de opleidingen voor specialist Communicatie en andere officiersopleidingen, 1971-1972; 4837; pak
      - Stukken betreffende de Werkgroep Locatie Algemeen Instructie Centrum in verband met de centralisatie, 1978; 4838
      - Vliegopleidingen, 78.42.4
        - Nota inzake het niveau van de vliegopleiding van de Grondschool te Woensdrecht, 1949; 4839
        - Stukken betreffende de beschouwingen van de Selectie Commissie Vliegtuig Bemanningen (SCVB), 1952; 4840
        - Stukken betreffende het rouleersysteem van instructeurs van Opleidingsquadrons naar Operationele Squadrons en vice versa, 1952; 4841
        - Stukken betreffende het voorbereiden van vliegeropleidingen bij het 313 en 323 Squadron, 1952; 4842
        - Stukken betreffende het Vliegerloopbaanboek, 1953-1968; 4843-4847; 5 omslagen
          - Order van blijvende aard (L-O) 1 betreffende de behandeling van Mapjes 5000 ten behoeve van het personeel dat in opleiding is voor vlieger of waarnemer 1953, 4843
          - Vervanging van de Mapjes 5000 door het Vliegerloopbaanboek 1957, 4844
          - Circulaire betreffende het vaststellen van het Vliegerloopbaanboek 1965-1966, 4845
          - Beschikking van de bevelhebber van de Luchtstrijdkrachten inzake het Vliegerloopbaanboek vanwege problemen bij de vliegeropleiding bij de Koninklijke Militaire Academie (KMA) 1966-1968, 4846
          - Herziening van Luchtmachtcirculaire 002-66 betreffende het Vliegerloopbaanboek 1967, 4847
        - Stukken betreffende de benodigde trainingsvliegtuigen bestemd voor een all through jet vliegeropleiding, 1954; 4848
        - Stukken betreffende de omscholing van Seafury-vliegers van de marine op straaljagers van de luchtmacht, 1955-1956; 4849
        - Stukken betreffende de opleidings- en selectiegegevens met betrekking tot de kandidaat-vliegers, getest in 1953, 1954 en 1955, 1956; 4850
        - Vergaderverslag betreffende de bijzondere vliegopleiding voor toekomstige Commandant Legerluchtwaarnemersschool, 1956; 4851
        - Stukken betreffende de consequenties van het laten vliegen van piloten van het 32 Squadron op Meteor 7 vliegtuigen van de Koninklijke Luchtmacht, 1957; 4852
        - Stukken betreffende het nemen van maatregelen hoe te komen tot een efficiëntere opleiding van vliegers bij de Koninklijke Luchtmacht, 1957; 4853
        - Stukken betreffende de omscholing van het 323 Squadron op Hunter vliegtuigen, 1957-1958; 4854
        - Stukken betreffende de totstandkoming van nieuwe richtlijnen inzake het voorzien in de behoefte Forward Air Controllers in het kader van de vliegopleiding, 1957-1958; 4855
        - Integratie van de Nederlandse en Belgische vliegeropleidingen, 1957-1971; 4856-4861; 6 pakken
          - 1957-1958, 4856
          - 1960 - 1961, 4857
          - 1960 - 1968, 4858
          - 1963 - 1970, 4859
          - 1968-1969, 4860
          - 1970-1971, 4861
        - Stukken betreffende het voorbereiden van vliegeropleidingen bij het 313 en 323 Squadron, 1958-1959; 4862
        - Stukken betreffende de instelling en opheffing van de Werkgroep Diensten Vliegdienst en Synthetische Vliegertraining, 1959-1960; 4863; pak
        - Stukken betreffende voorstellen van de Werkgroep Herziening Functionele Opbouw en Opleiding Verkeersleidingspersoneel, 1959-1960; 4864; pak
        - Stukken betreffende vergaderingsverslagen over de vliegeropleidingen tot jachtvliegerofficier, 1960; 4865
        - Stukken betreffende verslag van een vergadering over de opleiding van de Koninklijke Marine-vliegers, 1960; 4866
        - Stukken betreffende het wijzigen van het leerplan voor de opleiding tot helikoptervlieger op de Hiller 23, 1962-1964; 4867
        - Vergaderstukken van de op de staf gehouden vergaderingen betreffende het vliegerinstructeurs- en het vliegerplaatsingsbeleid, 1962-1964; 4868
        - Stukken betreffende het reageren op het verzoek van Tanzania om vliegers op te leiden, 1965; 4869
        - Vergaderverslagen van de Commissie Onderzoek Materiële Aspecten van Vliegercontracten, 1965-1966; 4870
        - Stukken betreffende de opleidingsgang voor helikoptervlieger (Groot Militair Brevet) en Klein Militair Brevet en de opname van de Helikoptervliegeropleiding (HVO) binnen het Commando Luchtmachtopleidingenverband, 1967-1968; 4871
        - Vergaderstukken van de Advies Commissie Nationale Vliegeropleiding, 1967-1969; 4872; pak
        - Stukken betreffende de problematiek van de vliegeropleiding in NAVO-landen, 1969-1970; 4873
        - Stukken betreffende de herstructurering van de vliegdienst- en militaire opleidingen en oprichting van de Verkeersleidings-, Inlichtingen- en Militaire Opleidingen School (VIMOS), 1972-1973; 4874
        - Stukken betreffende de herstructurering van de vliegeropleiding in verband met de vullingsgraad en de daarmee samenhangende uitgaven, 1973-1974; 4875
        - Stukken betreffende het herzien van de uitzending van leerling-vliegers naar Canada vanwege een hernieuwing van het Memorandum of Understanding, 1973-1975; 4876
        - Stukken betreffende het opleiden in Euro/Nato-verband van helikopterpiloten in de Verenigde Staten, 1974-1977; 4877
        - Aide Memoire voor de Luchtmachtraad inzake de opleiding van helikoptervliegers vanwege de invoering van antitankhelikopters, 1976; 4878
        - Vergaderstukken van de Werkgroep Herziening Opleiding Vliegers, 1976-1977; 4879
        - Verslag van een bespreking met de Canadian Armed Forces over de vliegeropleidingen en de verhoging van het aantal opleidingsplaatsen voor de jachtvliegeropleidingen, 1977; 4880
        - Reactie op het ontheffen van kapiteins Van Arkel en Hageman uit de vliegopleiding, 1978; 4881
        - Stukken betreffende overeenkomsten met betrekking tot het introductie-vliegprogramma, 1978; 4882
        - Stukken betreffende het terug dringen van het aftestpercentage bij de opleiding tot jachtvlieger zoals die thans plaatvindt bij de Canadian Armed Forces, 1978-1980; 4883
        - Ministeriële beschikking betreffende de vredesorganisatie van de luchtmacht met betrekking tot het Vliegveiligheids-, Oefen- en Testcentrum en opleidingsdetachementen, 1979; 4884
        - Stukken betreffende het bekijken van de mogelijkheid tot het bekijken van de hoeveelheid Nederlandse instructeurs in Canada, 1979-1980; 4885
        - Stukken betreffende het aangaan van een overeenkomst met de Bondsrepubliek Duitsland inzake het opleiden van Nederlandse leerlingen bij de Duitse vliegeropleiding te Sheppard Airforce Base in Texas, 1979-1981; 4886
        - Stukken betreffende het voorbereiden van de Koninklijke Luchtmacht voor de Tactical Air Support of Maritime Operations (TASMO), 1980-1981; 4887
        - Aantekening inzake de behoeftestelling van specialistische vliegeropleidingen, 1981; 4888
        - Stukken betreffende het oplossen van de vliegerproblematiek met name op opleidingsgebied, 1981-1988; 4889; pak
        - Notitie waarin wordt bepaald in welke vorm de opleiding tot officier-helikoptervlieger zal worden gegeven, 1984; 4890
        - Stukken betreffende het totstandkomen van nota's aan de minister in verband met de vliegerproblematiek, 1985-1986; 4891
        - Stukken betreffende de opleiding van de F-16 gevechtsvliegers, 1985-1989; 4892-4893; 1 pak en 1 omslag
          - Algemeen 1985-1988, 4892; pak
          - Nieuwe aantekeningen 1989, 4893
        - Stukken betreffende de heli-vliegopleidingen en de onderbrenging van de Elementaire Vliegopleiding (EVO), 1986-1988; 4894
        - Stukken betreffende de opleiding bij de Groep Lichte Vliegtuigen van 6 helikoptervliegers voor de Koninklijke Marine, 1989; 4895
        - Stukken betreffende de verplaatsing van de Helikopter Vliegopleiding (HVO) van vliegbasis Deelen naar Vliegbasis Woensdrecht, 1990; 4896
        - Stukken betreffende de opleiding voor vlieger op een F-16 in samenwerking met Arizona Air National Guard in Tucson, 1990-1991; 4897
      - Voortgezette opleiding Luchtmacht Bewakings Korps, 78.42.9
        - Leerplan voor de opleiding hondengeleiders van het Luchtmacht Bewakingskorps (LBK), [1955]; 4898
        - Nota inzake de opleiding van het personeel van het Luchtmacht Bewakingskorps in het kader van een nieuw te vormen bomopruimingsorgaan, 1954; 4899
        - Stukken betreffende het wijzigen van de voortgezette opleiding voor het Luchtmacht Bewakings Korps-personeel, 1957-1959; 4900
        - Stukken betreffende het wijzigen van Luchtmachtorder nummer 60519 in verband met opheffing van de Luchtmacht Bewakingskorpsschool, de verplaatsing van de opleidingen grondverdediging en de bevorderingsbevoegdheid ten aanzien van dienstplichtig personeel, 1960; 4901
        - Vergaderverslagen betreffende de waardering van vakdiploma's, 1967-1968; 4902
    - Voortgezette opleidingen, 78.43
      - Technische opleidingen, 78.43.2
        - Stukken betreffende het opleiden van studenten aan de Technische Hogeschool tot technisch officier, 1953-1954; 4903
        - Stukken betreffende verslagen van de Werkcommissie Herziening Technische Opleidingen (HTO), 1956-1959; 4904-4905; 2 pakken
          - 1956 dec. - 1957 aug., 4904
          - 1957 sep. - 1959 juni, 4905
        - Stukken betreffende het niveau van de opleiding voor de monteurs belast met het onderhoud van vuurleidingssystemen, 1957; 4906
        - Stukken betreffende de integratie van technische opleidingen van de Nederlandse en de Belgische luchtmacht, 1957-1959; 4907; pak
        - Stukken betreffende de plaatsing van de technische opleidingen voor Nike geleide wapens op vliegbasis Twenthe, 1966; 4908
        - Stukken betreffende de integratie van technische opleidingen van de Nederlandse en de Belgische luchtmacht ten behoeve van het onderhoud van de F-16, 1977; 4909
      - Elektronische opleidingen, 78.43.3
        - Stukken betreffende het overbrengen van M & G-opleidingen van Eibergen naar het Navigatiestation Zuid te De Lier, 1957; 4910
        - Stukken betreffende de instelling van de Commissie Elektronische Opleidingen alsmede stukken van de gehouden vergaderingen, 1957-1959; 4911; pak
          Nota bene: Hieronder ook leerplannen en functiebeschrijvingen
        - Vergaderverslagen van de Werkgroep Herziening Opleiding Elektronische Diensten, 1968-1969; 4912
        - Nota inzake de opleidingsgang voor onderofficieren en officieren Luchtverkeersbeveiliging, 1991; 4913
      - Vliegdienstopleidingen, 78.43.4
        - Stukken betreffende het Vlieger Trainings Centrum (VTC) te Soesterberg, 1957-1958; 4914-4915; 2 pakken
          - Opleidingen 1957-1958, 4914
          - Oprichting 1957-1958, 4915
        - Stukken betreffende de totstandkoming van de Instructie voor de Chef Vliegdienst Operaties nummer 3 voor het geven van nadere richtlijnen inzake vliegopdrachten, 1960-1961; 4916
      - Vliegend personeel, 78.43.41
        - Memo van de luchtmachtattaché in Londen betreffende de eventuele geschiktheid van de Hunter-trainer voor de brevetopleiding, 1957; 4917
        - Stukken betreffende de relatie tussen het vliegerbestand en de internationale verplichtingen, 1978; 4918
        - Stukken betreffende het deelnemen aan de Euro NATO Joint Jet Pilot Training, 1978-1980; 4919; pak
        - Stukken betreffende het verbeteren van het niveau van het vliegerbestand, 1985-1988; 4920
        - Stukken betreffende de contracten en eisen voor opleiding van vliegers in België, 1986-1987; 4921; pak
        - Concept-Luchtmachtcirculaire met bijlagen ten aanzien van het regelen van de instructeursbevoegdheid van de Synthetische Vliegertraining, 1988; 4922
        - Stukken betreffende de Herstructurering Voortraject Vliegeropleiding, 1988; 4923
        - Stukken betreffende het vaststellen van de vlieger/vliegtuigratio in oorlogstijd, 1990; 4924
      - Grondpersoneel, grond-luchtsamenwerking, 78.43.42
        - Vergaderverslag betreffende de opzet van de cursus Functionele Vorming Officieren Grondverdediging, 1972; 4925
        - Stukken betreffende de verbetering van de opleiding van het grondpersoneel van de Groep Geleide Wapens Hawk (GWH), 1972-1974; 4926
        - Rapport inzake de wenselijkheid de categorisatie van instructeurs-grondopleidingen te continueren, 1973; 4927
        - Vergaderstukken en rapport van de Werkgroep Basisopleiding Voertuig- en Gronduitrustingstechniek, 1973-1974; 4928
        - Stukken betreffende de gefaseerde oprichting van het Opleidingscentrum Grond-Lucht Samenwerking (OCGLS), als samenwerkingsverband tussen de land- en luchtmacht, 1982; 4929
        - Stukken betreffende het wijzigen van de beschikking betreffende de kwaliteit van de vlieginstructie in de Koninklijke Luchtmacht, 1990; 4930
      - Wapentechnische opleidingen casu quo grondverdediging, geleide wapenopleiding, 78.43.5
        - Afdeling Grondverdediging en Militaire Vorming, 1954-1956; 4931-4932; 2 omslagen
          - Voorlopige instructie voor het hoofd van de afdeling [1954], 4931
          - Oprichting 1954-1956, 4932
        - Beschikking van de chef van de Luchtmachtstaf inzake de invoering van Voorschrift 410-10-001 met betrekking tot het gebruik en onderhoud van het pistool .45 ten behoeve van de Wapenopleiding, 1956; 4933
        - Stukken betreffende een voorstel-oorlogsorganisatie, te stellen eisen en uitrusting van een bomopruimingspeloton, 1957-1958; 4934
        - Stukken betreffende de totstandkoming van het Voorschrift 9-502 (504/506)/1 inzake de opleiding voor het geweer Lee Enfield, het geweer Garand en de karabijn, 1957-1959; 4935
        - Stukken betreffende de herziening van de opleiding voor personeel behorende tot de Dienst Grondverdediging, 1959; 4936
        - Stukken van de Werkgroep Opleidingen Geleide Wapens welke als taak heeft het adviseren van de Bevelhebber der Luchtstrijdkrachten inzake de opleiding van het personeel voor de Groepen Geleide Wapens, 1966; 4937
        - Vergaderstukken van de Commissie Bijscholing Grondoperaties Personeel, 1976-1977; 4938
        - Stukken betreffende de realisatie van de opleiding van het operationele Short Range Air Defence (SHORAD)-personeel, 1977-1978; 4939
          Nota bene: Met Danka verwijsdocumenten 340594 - 340595
        - Stukken betreffende de herstructurering van de opleidingen voor het dienstvak Grondopleidingen, 1978; 4940
        - Stukken betreffende het vaststellen van de oorlogsbestemming van de Geleide Wapens HAWK-school, 1979-1981; 4941
        - Stukken betreffende de training voor de bediening van de Stinger Flycatcher, 1985-1987; 4942
      - Materieeldienstopleidingen, materieelbeheerder, schrijfmachinemonteur, 78.43.63
        - Stukken betreffende de vaststelling van het leerplan voor de opleiding tot specialist Materieel, 1962-1966; 4943
      - Geneeskundige dienst, EHBO, hartbewaking, 78.43.64
        - Stukken betreffende de opleiding van gespecialiseerde artsen ten behoeve van de vliegmedische keuring, 1951; 4944
        - Stukken betreffende de erkenning van de Bedrijfsgeneeskundige Dienst bij de Koninklijke Luchtmacht, 1978; 4945
        - Stukken betreffende het laten verzorgen van de lessen Zelfhulp Kameradenhulp door de Medische Dienst van het desbetreffende onderdeel in het kader van het Jaarlijks Oefenprogramma (JOP)/GRO, 1990; 4946
      - Lichamelijke oefening, sportinstructeur, 78.43.65
        - Stukken betreffende het instellen van de opleiding tot sergeant-sportinstructeur bij de Militaire Vrouwenafdeling (Milva), Afdeling Luchtmacht, 1953; 4947
        - Stukken betreffende de handhaving van de richtlijnen voor het onderhouden van de lichamelijke gezondheid van het militaire personeel, 1962; 4948
      - Overige opleidingen, voor zover niet elders onder te brengen, filmoperateur, opleiding aan de Mijnenbestrijdingsschool te Oosteinde, muziekopleidingen, 78.43.9
        - Besprekingen en overzichten betreffende de militaire opleidingen in luchtmachtverband, 1954-1955; 4949
        - Eindrapportage van de Werkgroep Filmoperateur, 1975-1976; 4950
    - Voortgezette opleiding bij de troep, UNIFIL, 78.44
      - Voortgezette individuele opleiding, leiderschapsopleiding, 78.44.1
        - Nota aan de staatssecretaris van Defensie met commentaar op de brief van de Voorzitter Nationale Raad Welzijn Militairen (NRWM) inzake de vorming van reserveofficieren, 1964; 4951
        - Stukken betreffende het wijzigen van de opleiding tot officier Elektronica en officier Verbindingen aan de Koninklijke Militaire Akademie (KMA), 1964-1968; 4952
        - Stukken van het Curatorium van de Koninklijke Militaire Academie (KMA), 1972; 4953-4954; 2 pakken
          - 1972 jan. - mrt., 4953
          - 1972 apr. - aug., 4954
        - Vergaderstukken en eindrapport van de ad hoc Werkgroep Functioneel Leiderschap welke als doelstelling had het inventariseren van de leiderschapsopleiding en -vorming bij het Commando Luchtmachtopleidingen, 1972-1973; 4955; pak
        - Verslag van de Adviescommissie voor toelating van cadetten tot de Koninklijke Militaire Academie, 1973; 4956
        - Aanbevelingen van een commissie betreffende het talenonderwijs aan de Koninklijke Militaire Academie, 1975; 4957
        - Beschikking betreffende de uit te voeren activiteiten inzake de beëdiging van geslaagde officieren van de Koninklijke Militaire Academie (KMA), 1976; 4958
        - Stukken betreffende het talenonderwijs aan de Koninklijke Militaire Academie, 1978; 4959
        - Stukken betreffende het vaststellen van het beleid inzake de leiderschapsopleidingen, 1987-1989; 4960; pak
        - Stukken betreffende het opnemen van het aspect leidinggeven als hoofdkenmerk in de opleidingsgang voor officieren, 1990-1991; 4961
    - Officiersopleidingen (KL en KLu), 78.45
      - Stukken betreffende de inhoud en duur van de officiersopleiding, 1947; 4962
      - Stukken betreffende de opleiding van de aanstaande beroepsofficieren bij de luchtmacht, 1950-1951; 4963
      - Stukken betreffende de opleiding van beroepsonderofficier tot reserveofficier, 1954; 4964
      - Stukken betreffende het vaststellen van Instructie nummer 1 inzake het lesprogramma voor de opleidingen Lichamelijke Vorming en Militaire Vorming, 1956-1959; 4965; pak
      - Stukken betreffende de tewerkstelling van sergeanten van het Luchtmacht Bewakingskorps in een instructieve functie als voorbereiding op de opleiding tot Sergeant-Majoor Instructeur Luchtvaarttroepen (LVT), 1957; 4966
      - Leerplan voor de Opleiding Schakelonderwijs Luchtmacht Kaderschool (LKS), 1962; 4967
      - Leerplan voor de opleiding tot beroepsonderofficier bij de Koninklijke Luchtmacht, 1963-1964; 4968
      - Stukken betreffende de instelling van een raad van advies voor de Luchtmachtstafschool (LSS), 1972-1974; 4969
      - Vergaderstukken en opheffing van de Werkgroep Onderofficiers- en Hulpkaderopleidingen, ingesteld door de Studiegroep Koninklijke Luchtmacht Onderwijs, 1973-1974; 4970
      - Stukken betreffende de oprichting van de Luchtmacht Officiersschool (LUOS) onder gelijktijdige opheffing van de School voor Officieren voor Speciale Diensten en het 2 Squadron van de Verkeersleidings-, Inlichtingen - en Militaire Opleidingen School, 1975; 4971
      - Stukken betreffende het herzien van de opleiding voor Officieren voor Speciale Diensten bij de Koninklijke Luchtmacht, 1976-1979; 4972
      - Memorandum betreffende het opleiden en plaatsen van officieren op de Luchtmacht Elektronische en Technische School, 1978; 4973
      - Stukken van de Werkgroep Opleiding Vrouwelijke Kort Verband Vrijwilligers (KVV-ers), 1978-1989; 4974
      - Brief betreffende de beëdiging van Reserve Officieren Academisch Gevormd (ROAG's) van de luchtmacht, 1988; 4975
    - Onderofficiersopleidingen (KL en KLu), 78.46
      - Nota inzake het overzicht van officiers- en onderofficiersopleidingen van dienstplichtig personeel, 1952; 4976
      - Stukken betreffende de totstandkoming van een ontwerp-luchtmachtorder inzake het bevorderen, het terugstellen en het ontheffen van de opleiding tot reserveofficier van dienstplichtige militairen, 1958; 4977
      - Stukken betreffende de instelling van de Werkgroep Aanpassing van het KLu-onderwijs aan de Wet op het Voortgezet Onderwijs en het eindverslag van de werkgroep, 1970-1971; 4978
    - Cursussen, annulering, 78.47
      - Stukken betreffende de instructie van luchtmachtpersoneel in opleiding in het buitenland, 1952-1961; 4979-4981; 3 omslagen
        - 1952, 4979
        - 1956, 4980
        - 1961, 4981
      - Verslag van de bespreking bij de Military Assistance Advisory Group betreffende het vaststellen van de vereisten ten aanzien van de buitenlandse opleidingen voor het fiscaal jaar 1955, 1954; 4982
      - Beschikking van de Chef van de Luchtmachtstaf, nummer 109492, inzake instelling van een Cursus Bedrijfsvoering voor technische- en electronica officieren, 1957; 4983
      - Rapport van de Adviescommissie inzake het opvoeren van het peil der algemene ontwikkeling bij daarvoor in aanmerking komende beroepsmilitairen van de Koninklijke Landmacht (KL) en van de Koninklijke Luchtmacht (KLu) beneden de rang van tweede luitenant, 1957; 4984
      - Stukken betreffende de totstandkoming van de Cursus Vliegveiligheidsuitrusting te Soesterberg, 1957; 4985
      - Stukken betreffende het voorbereiden van een Cursus Bedrijfsvoering en Bedrijfscontrole voor technische officieren, 1957; 4986
      - Stukken betreffende de in Portugal gehouden Cursus Cartridge Actuated Devices (CAD), 1957-1958; 4987
      - Stukken betreffende de totstandkoming van de Sectie Leiders Opleiding, 1957-1958; 4988
      - Verslag van de Noord-Atlantische Verdragsorganisatie (NAVO)-cursus Special Weapons voor stafofficieren, 1961-1962; 4989
      - Stukken betreffende de oprichting van het detachement in Fort Bliss (VS) voor de opleiding van het personeel, 1962; 4990; pak
      - Stukken betreffende het ontwikkelen van de Cursus Instructeur Bedrijfskadervorming, 1965-1966; 4991
      - Stukken betreffende de Cursus Bedrijfskadervorming, 1966; 4992; pak
      - Stukken betreffende het overleg over de Bedrijfskadervorming (BKV) in de Koninklijke Luchtmacht, 1966-1968; 4993; pak
      - Vergaderverslag van de Werkgroep Aanpassing KLu-onderwijs aan WVO gehouden op 22 juni 1970 en een beschikking van de Bevelhebber der Luchtstrijdkrachten van 17 november 1972, nummer 0.105.612/069.701, inzake de instelling en samenstelling van de Permanente Studiegroep Aansluiting KLu-onderwijs en Civiel Onderwijs zoals geregeld in WVO en WLLW, 1970-1972; 4994